lt-LT: Marinavimo metodas: Obuolių sidro actas; Sausai marinuotas; Laktofermentuotas; Salyklo actas; Aliejaus pagrindu; Ryžių actas; Sūdytas; Cukraus pagrindu; Marinuotas acte; Vyno actas; Kita
sv: Betningsmetod: Äppelcidervinäger; Torrinlagd; Mjölksyrefermenterad; Maltvinäger; Oljebaserad; Risvinäger; Saltlagd; Sockerbaserad; Vinägerlagd; Vinvinäger; Övrigt
pt-BR: Conserva, método: Vinagre de maçã; Conserva a seco; Lactofermentado; Vinagre de malte; À base de óleo; Vinagre de arroz; Salmoura; À base de açúcar; Salmoura de vinagre; Vinagre de vinho; Outros
tr: Turşulama yöntemi: Elma sirkesi; Kuru salamura; Lakto-fermente; Malt sirkesi; Yağ bazlı; Pirinç sirkesi; Tuzlu salamura; Şeker bazlı; Sirkeli salamura; Şarap sirkesi; Diğer
zh-TW: 醃漬方式: 蘋果醋; 乾醃; 乳酸發酵; 麥芽醋; 油漬; 米醋; 鹽水醃漬; 糖漬; 醋水醃漬; 酒醋; 其他
hu: Pácolási módszer: Almaecetes; Szárazon pácolt; Tejsavasan erjesztett; Malátaecetes; Olajos; Rizsecetes; Sós vizes; Cukros; Ecetes; Borecetes; Egyéb
pl: Metoda kiszenia/marynowania: Ocet jabłkowy; Peklowanie na sucho; Fermentacja mlekowa; Ocet słodowy; Na bazie oleju; Ocet ryżowy; W solance; Na bazie cukru; W marynacie octowej; Ocet winny; Inna
nl: Inlegmethode: Appelciderazijn; Droog ingemaakt; Lactogefermenteerd; Moutazijn; Op oliebasis; Rijstazijn; Gezouten in pekel; Op suikerbasis; In azijn gepekeld; Wijnazijn; Overige
cs: Metoda moření: Jablečný ocet; Nakládání za sucha; Mléčné kvašení; Sladový ocet; Na bázi oleje; Rýžový ocet; V solném nálevu; Na bázi cukru; V octovém nálevu; Vinný ocet; Ostatní
es: Método de encurtido: Vinagre de sidra de manzana; Encurtido en seco; Lactofermentado; Vinagre de malta; A base de aceite; Vinagre de arroz; En salmuera; A base de azúcar; En salmuera con vinagre; Vinagre de vino; Otro
bg-BG: Метод на мариноване: Ябълков оцет; Сухо мариноване; Лакто-ферментирали; Малцов оцет; На маслена основа; Оризов оцет; Солена саламура; На захарна основа; Оцетна саламура; Винен оцет; Друг
ja: 酸漬け方法: アップルサイダービネガー; ドライピクルス; 乳酸発酵; モルトビネガー; オイルベース; 米酢; 塩漬け; 砂糖ベース; 酢漬け; ワインビネガー; その他
sl-SI: Metoda vlaganja: Jabolčni kis; Suho vlaganje; Mlečnokislinsko fermentirano; Sladni kis; Na osnovi olja; Rižev kis; V slanici; Na osnovi sladkorja; V kisu; Vinski kis; Drugo
de: Einlegemethode: Apfelessig; Trocken eingelegt; Milchsauer vergoren; Malzessig; Auf Ölbasis; Reisessig; In Salzlake eingelegt; Auf Zuckerbasis; In Essiglake eingelegt; Weinessig; Andere
it: Metodo di conservazione in salamoia: Aceto di sidro di mele; Sottosale a secco; Lattofermentato; Aceto di malto; Sott'olio; Aceto di riso; In salamoia (con sale); Sotto zucchero; In salamoia (con aceto); Aceto di vino; Altro
fi: Säilöntämenetelmä: Omenaviinietikka; Kuivasäilötty; Maitohappokäytetty; Mallasviinietikka; Öljypohjainen; Riisiviinietikka; Suolaliemeen säilötty; Sokeripohjainen; Etikkaliemeen säilötty; Viinietikka; Muu
zh-CN: 腌制方法: 苹果醋腌制; 干腌; 乳酸发酵; 麦芽醋腌制; 油浸; 米醋腌制; 盐卤; 糖渍; 醋卤; 葡萄酒醋腌制; 其他
th: วิธีการดอง: น้ำส้มสายชูหมักจากแอปเปิล; ดองแห้ง; หมักด้วยกรดแลคติก; น้ำส้มสายชูมอลต์; ดองน้ำมัน; น้ำส้มสายชูข้าว; ดองน้ำเกลือ; ดองน้ำเชื่อม; ดองน้ำส้มสายชู; น้ำส้มสายชูหมักจากไวน์; อื่นๆ
en: Pickling method: Apple cider vinegar; Dry pickled; Lacto-fermented; Malt vinegar; Oil-based; Rice vinegar; Salt-brined; Sugar-based; Vinegar-brined; Wine vinegar; Other
sk-SK: Metóda morenia: Jablčný ocot; Suché nakladanie; Mliečne kvasenie (laktofermentácia); Sladový ocot; Na báze oleja; Ryžový ocot; V soľnom náleve; Na báze cukru; V octovom náleve; Vínny ocot; Iné
pt-PT: Método de conservação em vinagre: Vinagre de sidra de maçã; Curado a seco; Lacto-fermentado; Vinagre de malte; À base de óleo; Vinagre de arroz; Em salmoura; À base de açúcar; Em vinagre; Vinagre de vinho; Outro
da: Syltemetode: Æblecidereddike; Tørsyltet; Mælkesyregæret; Maltededdike; Oliebaseret; Riseddike; I saltlage; Sukkerbaseret; I eddikelage; Vineddike; Andet
vi: Phương pháp ngâm chua: Giấm táo; Muối khô; Lên men lactic; Giấm mạch nha; Ngâm dầu; Giấm gạo; Ngâm nước muối; Ngâm đường; Ngâm giấm; Giấm rượu; Khác
ko: 절임 방법: 애플 사이다 식초; 건식 피클링; 유산균 발효; 몰트 식초; 오일 베이스; 쌀 식초; 소금 절임; 설탕 베이스; 식초 절임; 와인 식초; 기타
ro-RO: Metodă de marinare: Oțet de mere; Murare uscată; Lacto-fermentată; Oțet de malț; Pe bază de ulei; Oțet de orez; În saramură; Pe bază de zahăr; În saramură cu oțet; Oțet de vin; Altele
el: Μέθοδος τουρσί: Μηλόξιδο; Ξηρή τουρσιοποίηση; Γαλακτική ζύμωση; Ξύδι βύνης; Με βάση το λάδι; Ξύδι ρυζιού; Σε άλμη με αλάτι; Με βάση τη ζάχαρη; Σε άλμη με ξύδι; Ξύδι κρασιού; Άλλο
ru: Метод ферментирования: Яблочный уксус; Сухой посол; Молочнокислое брожение; Солодовый уксус; На основе масла; Рисовый уксус; В солевом рассоле; На основе сахара; В уксусном маринаде; Винный уксус; Другое
hr-HR: Metoda kiseljenja: Jabučni ocat; Suho kiseljenje; Lakto-fermentirano; Sladni ocat; Na bazi ulja; Rižin ocat; Salamura; Na bazi šećera; Kiseljeno u octu; Vinski ocat; Ostalo
nb: Syltemetode: Eplecidereddik; Tørrsyltet; Melkesyregjæret; Malteddik; Oljebasert; Riseddik; Saltlakelagt; Sukkerbasert; Eddiklakelagt; Vineddik; Annet
fr: Méthode de saumurage: Vinaigre de cidre; Mariné à sec; Lacto-fermenté; Vinaigre de malt; À base d'huile; Vinaigre de riz; Saumure salée; À base de sucre; Saumure vinaigrée; Vinaigre de vin; Autre